# 请教陈版，关于成本法减资后成本出现负数的处理

提问人：wx_5dd167782997 时间：2023-01-16 00:04:26
背景： 2019 年A与B分别出资 49 万、 51 万成立C公司，注册资本 100 万，A对C公司采用权益法核算， 2019 年C公司经营亏损 30 万， 2020 年亏损 30 万， 20 年末A公司支付B公司 5 万收购其对C公司2%股权，对C公司达到控制采用成本法核算，A公司对C公司的投资成本=49-60*0.49+5=24.6万。 2021 年-2022年C公司盈利 100 万。股东决定对C公司减资，注册资本由 100 万减少为 10 万，现金退回股东投资款。
请问：A公司收到款项如冲减长期股权投资成本后会导致长投成本变为为负数，这需要怎么处理呢？
谢谢

回答人：chenyiwei
“A公司收到款项如冲减长期股权投资成本后会导致长投成本变为为负数”这种情况是由于在权益法转为成本法时，在个别报表层面是以“原权益法下的长投账面价值+追加投资成本”作为合并成本，后续采用成本法核算，未将后续C公司的盈利份额体现在长投账面价值中所致。在C公司减资时，收回的减资款超出个别报表层面对C公司投资账面价值的差额可确认为投资收益。
由于合并报表层面的合并成本确定原则以购买日公允价值为基础，且C向A支付减资款属于内部交易，故该事项对合并报表层面无损益影响。